臺灣高等法院臺南分院刑事裁定　　　　　九十一年度交抗字第二九號　Ａ
　　　抗　告　人
　　　即受處分人　甲　○　○
右列抗告人因聲明異議案件，不服臺灣臺南地方法院九十年度交聲字第一四一號中華
民國九十一年二月十五日第一審裁定，提起抗告，本院裁定如左：
      主      文
抗告駁回。
      理      由
一、抗告意旨略以：本件車禍係因許明星違反道路交通安全規則第八十九條第一項第
    一款行車前應注意事項：煞車：：：燈光：：：喇叭：：：詳細檢查確實有效；
    同規則第一百零二條第一項第一款：汽車行駛至交岔路口，其行進應遵守燈光號
    誌，台南市○○路口皆設三時向之閃光黃燈；同規則第一百零三條：汽車行近行
    人穿越道前，應減速慢行；同規則第九十三條第一項第一款：行車速度，依標誌
    之規定，無標誌者，在市區道路，時速不得超過四○公里，依其煞車痕之測量，
    超過２３公尺以上，推測其當時時速己超過七十公里以上；同條項第四款規定：
    行車速度，依標誌之規定，行經：：：無號誌之交岔路口：：：或行近：：：會
    堂：：：等公共場所出入口：：：或因雨霧致視線不清：：：，均應減速慢行作
    隨時停車之準備。許明星當日駕車以時速超過七十公里行進致肇事，其違反道路
    交通安全規則在先，抗告人甲○○既依道路交通安全規則第九十三條第一項第三
    款規定輕踩剎（煞）車過路口斑馬線，減速慢行作隨時停車之準備，被許明星駕
    車撞擊後，旋轉九十度停在裕忠路路口號誌燈光下，即是鐵證如山，本件肇事主
    因係許明星超速行駛，未減速慢行，抗告人係受害人，已依道路交通安全規則第
    九十三條第一項第四款規定輕踩剎（煞）車，減速慢行作隨時停車之準備，並未
    有支線道車未讓幹線道車先行之錯誤行為；又車禍案發時間係九十年五月十九日
    約十七時四十七分至十七時五○分，當時尚是日光照明，路燈尚未亮，過往行車
    皆未以車燈照明，筆錄記載有誤，爰提起抗告云云。
二、按汽車駕駛人，爭道行駛有支線道車不讓幹線道車先行之情形者，處新臺幣六百
    元以上一千八百元以下罰鍰；汽車駕駛人有上開情形者，記違規點數一點，道路
    交通管理處罰條例第四十五條第九款、第六十三條第一項第一款分別定有明文。
    次按交岔路口未達設置行車管制號誌之標準，得於幹道設置閃光黃燈，於支道設
    置閃光紅燈。閃光黃燈表示「警告」，車輛應減速接近，注意安全，小心通過。
    閃光紅燈表示「停車再開」，車輛應減速接近，先停止於交岔路口前，讓幹（線
    ）道車優先通行後認為安全時，方得續行，道路交通標誌標線號誌設置規則第二
    百二十九條第四款第二目、第二百十一條第一項第一款、第二款亦規定甚明。
三、經查，本件肇事地點係位於台南市○○路與裕和路之設有閃光號誌交岔路口，其
    中裕和路行向之號誌為閃光紅燈，為支線道；裕忠路之行向號誌為閃光黃燈，為
    幹線道，有道路交通事故調查報告表一份附於原審卷（第三二頁）可稽，而依抗
    告人即受處分人甲○○於警訊時之陳述，其係於民國九十年五月十九日將近十八
    時，駕駛車號ＴＺ─５３５○號自小客車沿裕和路快車道由東向西行駛，並欲直
    行通過肇事交岔路口，於交岔路口與車號２Ｍ─８５４○號自小客車發生車禍，
    致其自小客車左前角板金凹裂損、左後門及葉子板凹等語（見原審卷第二八頁）
    。另依車禍相對人許明星於警訊時之陳述，其係於同日十八時許，駕駛車號２Ｍ
    ─８５４○號自小客車，沿裕忠路快車道由南向北行駛至肇事交岔路口時，與抗
    告人所駕駛車號ＴＺ─５３５○號自小客車碰撞發生車禍，致其自小客車右前角
    板金凹損、右後角板金凹等語（見原審卷第二九頁），依雙方於警訊所陳，雙方
    係屬不同行向，且抗告人係支線道車，許明星則為幹線道車，依前開規定，抗告
    人行經前開設有閃光號誌交岔路口時，其為支線道車應暫停讓許明星之幹線道車
    先行。又依抗告人所駕駛之自小客車，係車左前角、左後門及葉子板處與許明星
    自小客車之右前角、右後角部位相撞，依其車輛毀損部位，並參酌二車肇事後之
    車頭行向均與其等前開陳述之行車行向相互倒置等情以觀，足見抗告人確未暫停
    讓幹線道之許明星自小客車先行，即貿然進入交岔路口，而許明星亦未注意車前
    狀況及減速慢行致發生本件車禍事故，本件車禍肇事責任，經送台灣省台南區車
    輛行車事故鑑定委員會鑑定結果，亦認為「一、甲○○駕駛小客車，行經設有閃
    光號誌肇事岔路口，支線道車未讓幹線道車先行，為肇事主因。二、許明星駕駛
    小客車，行經設有閃光號誌肇事岔路口，未減速慢行，未注意車前狀況，為肇事
    次因。」，有該會九十年六月二十二日南鑑字第九○○六三○號函所附鑑定意見
    書一份附於原審卷（第三七頁）可參。嗣經原審法院送台灣省車輛行車事故覆議
    鑑定委員會覆議結果，亦為相同之認定，亦有該會九十年九月十四日府覆議字第
    九○一七九六號函一份附於原審卷（第一○四頁）可考。原審認抗告人所駕支線
    道車不讓許明星所駕幹線道車先行，原處分機關依道路交通管理處罰條例第四十
    五條第九款（贅列第一項）及第六十三條第一項第一款規定，裁處罰鍰新臺幣六
    百元及記違規點數一點，並無不當或違法，而駁回抗告人於原審之異議，核屬正
    當。抗告人抗告意旨，為無理由，應予駁回。
四、據上論斷，應依道路交通案件處理辦法第二十六條，刑事訴訟法第四百十二條，
    裁定如主文。
中    華    民    國      九十一      年      四      月      十七      日
                                  臺灣高等法院臺南分院刑事第二庭
                                      審判長法官  游    明    仁
                                            法官  林    永    茂
                                            法官  陳    清    溪
右正本證明與原本無異。
不得再抗告。
                                      法院書記官  趙    玲    瓏
中    華    民    國      九十一      年      四      月      十八      日
